【裁判字號】    99,訴,2899
【裁判日期】    991108
【裁判案由】    搶奪等
【裁判全文】
臺灣臺中地方法院刑事判決             99年度訴字第2899號
公  訴  人  臺灣臺中地方法院檢察署檢察官
被      告  戊○○
指定辯護人  丙○○  本院公設辯護人
上列被告因搶奪等案件，檢察官提起公訴（99年度偵字第21749
號）後，聲請改依協商程序而為判決，本院判決如下：
    主    文
戊○○竊盜，處有期徒刑月，如易科罰金，以新臺幣壹仟元折
算壹日；又意圖為自己不法之所有，而搶奪他人之動產，處有期
徒刑陸月，如易科罰金，以新臺幣壹仟元折算壹日。應執行有期
徒刑柒月，如易科罰金，以新臺幣壹仟元折算壹日。
    犯 罪 事 實 及 理 由
一、犯罪事實：
    除起訴書關於「趙永璿」之記載，均應更正為「戊○○」外
    ，其餘引用起訴書之記載（如附件）。
二、證據：
    （一）被告戊○○於警訊、檢察官訊問、本院訊問及準備程
          序中之自白。
    （二）證人即被害人乙○○、丁○○於警詢之證詞。
    （三）卷附之監視錄影畫面翻拍照片及被告衣著照片4 張、
          臺中市警察局車輛協尋電腦輸入單1 張、機車照片4
          張、遭搶奪物照片7 張、被告搶奪時所穿著之服飾、
          拖鞋、安全帽等外觀照片4 張、臺中市警察局第一分
          局民權派出所受理刑事案件報案三聯單、受理各類案
          件紀錄表、車輛詳細資料報表、查獲現場圖、和解書
          及贓物認領保管單各1 紙。
    （四）扣案被告所有之衣服、褲子各1 件、安全帽1 頂及拖
          鞋1 雙。
三、本件經檢察官與被告於審判外達成協商之合意且被告已認罪
    ，其合意內容為：被告趙永璿違犯刑法第325 條第1 項之罪
    ，願受有期徒刑6 月之宣告，如易科罰金，以新臺幣1000元
    折算1 日；又犯刑法第320 條第1 項之罪，願受有期徒刑3
    月之宣告，如易科罰金，以新臺幣1000元折算1 日。應執行
    有期徒刑7 月，如易科罰金，以新臺幣1000元折算1 日。經
    查，上開協商合意並無刑事訴訟法第455 條之4 第1 項所列
    情形之一，檢察官聲請改依協商程序而為判決，本院爰不經
    言詞辯論，於協商合意範圍內為協商判決，合予敘明。
四、應適用之法條：
    刑事訴訟法第455 條之4 第2 項、第455 條之8 、第454 條
    ，刑法第320 條第1 項、第325 條第1 項、第41條第1 項前
    段、第8 項、第51條第5 款。
五、附記事項：
    扣案之衣服、褲子各1 件、安全帽1 頂及拖鞋1 雙，雖屬被
    告所有之物，但該等物品，僅係被告平日穿著之物品或騎乘
    機車所戴之安全帽，均難認係供被告犯本案所用之物，依法
    自不得宣告沒收，併此敘明。
六、本判決除有刑事訴訟法第455 條之4 第1 項第1 款、第2 款
    、第4 款、第6 款、第7 款所定情形之一，或違反同條第2
    項規定者外，不得上訴。
七、如不服本判決，應於收受送達後10日內向本院提出上訴書狀
    （應敘述具體理由並附繕本）。
    上訴書狀如未敘述理由，應於上訴期間屆滿後20日內補提理
    由書於本院。
本案經檢察官甲○○到庭執行職務。
中    華    民    國    99    年    11    月    8    日
                  刑事第十庭    法  官  楊萬益
以上正本證明與原本無異。
如不服本判決應於收受送達後10日內向本院提出上訴書狀，並應
敘述具體理由；其未敘述上訴理由者，應於上訴期間屆滿後20日
內向本院補提理由書（均須按他造當事人之人數附繕本）「切勿
逕送上級法院」。
                                書記官  譚系媛
中    華    民    國    99    年    11    月    8    日
附錄論罪科刑法條
中華民國刑法第320條
（普通竊盜罪、竊佔罪）
意圖為自己或第三人不法之所有，而竊取他人之動產者，為竊盜
罪，處5  年以下有期徒刑、拘役或 5 百元以下罰金。
意圖為自己或第三人不法之利益，而竊佔他人之不動產者，依前
項之規定處斷。
前二項之未遂犯罰之。
中華民國刑法第325條
（普通搶奪罪）
意圖為自己或第三人不法之所有，而搶奪他人之動產者，處 6
月以上 5 年以下有期徒刑。
因而致人於死者，處無期徒刑或 7 年以上有期徒刑，致重傷者
，處 3 年以上 10 年以下有期徒刑。
第 1 項之未遂犯罰之。
附  件
臺灣臺中地方法院檢察署檢察官起訴書
                                     99年度偵字第21749號
    被      告  趙永璿  男  30歲（民國○○年○月○○日生）
                        住臺中縣大雅鄉○○○路207巷6號2
                        樓（在押）
                        國民身分證統一編號：Ｚ000000000號
上列被告因搶奪等案件，已經偵查終結，認應提起公訴，茲將犯
罪事實及證據並所犯法條，分敘如下：
        犯罪事實
一、趙永璿基於意圖為自己不法之所有，於民國99年9 月16日上
    午5 時30分許，騎乘其父己○○所有車牌號碼G26-627 號重
    型機車，至臺中市○○區○○路2 段306 號前，徒手以旋轉
    螺絲之方式，竊取丁○○所有車牌號碼L6M-206 號車牌1 面
    得手。再於同日6 時許，將竊得之車牌換掛在其父所有上開
    機車上，並騎乘該部已換掛車牌之機車在街上閒逛，尋找行
    搶目標。同日上午7 時50分許，趙永璿騎車行至臺中市○區
    ○○路17號前，見乙○○忙於停放機車有機可趁，即動手搶
    奪乙○○放置在機車腳踏墊之LV牌咖啡色手提包及其內的物
    品得手，隨即逃離現場；其後，將竊得之L6M-206 號車牌，
    及前揭搶奪所得之手提包、筆記本、眼鏡、報價單、行動電
    話、數位相機、健保卡、金融卡、身分證、汽車駕照、機車
    駕照、機車行照等物品隨手丟棄在臺中市○○區○○路23之
    19號旁產業道路，另將前揭搶奪所得之500G外掛式行動硬碟
    、I PO D NANO 隨身聽、錄音筆藏放在臺中縣大雅鄉○○○
    路207 巷6號2樓之住處，現金新臺幣（下同）1000元則花用
    殆盡。嗣於同年月18日晚間7 時30分許，為警循線查獲，並
    在其住處扣得500G外掛式行動硬碟、I POD NANO隨身聽、錄
    音筆，另在臺中市○○區○○路23之19號旁產業道路尋獲LV
    牌咖啡色手提包、筆記本、眼鏡、報價單1 張等物品。
二、案經臺中市警察局第一分局報告偵辦。
        證據並所犯法條
一、證據清單及待證事實：
┌──┬───────────┬────────────┐
│編號│證據名稱              │待證事實                │
├──┼───────────┼────────────┤
│ 1  │被告趙永璿警詢、偵訊時│全部犯罪事實。          │
│    │之自白。              │                        │
├──┼───────────┼────────────┤
│ 2  │被害人丁○○於警詢時之│被害人丁○○於99年9月16 │
│    │陳述。                │日上午8時，發現其所有停 │
│    │                      │放在臺中市○○區○○路2 │
│    │                      │段306號前之機車，所懸掛 │
│    │                      │之L6M-206號車牌1面遭竊之│
│    │                      │事實。                  │
├──┼───────────┼────────────┤
│ 3  │被害人乙○○於警詢時之│被告於99年9月16日上午7時│
│    │陳述。                │50分許，在臺中市西區大和│
│    │                      │路17號前，動手搶奪被害人│
│    │                      │乙○○放置於機車腳踏墊之│
│    │                      │手提包得手後，騎乘機車逃│
│    │                      │逸之事實。              │
├──┼───────────┼────────────┤
│ 4  │監視錄影器節錄照片3張 │被告於99年9月16日上午5時│
│    │、查獲現場照片4張。   │35分許，騎乘車牌號碼G26 │
│    │                      │-627號重型機車外出，後換│
│    │                      │掛L6M-206號車牌之事實。 │
│    │                      │                        │
├──┼───────────┼────────────┤
│ 5  │搜索扣押筆錄、自願受搜│1.警方在被告住處扣得被害│
│    │索同意書、臺中市警察局│  人乙○○所有500G外掛式│
│    │第一分局贓物認領保管單│  行動硬碟、I POD NANO隨│
│    │。                    │  身聽、錄音筆，另在臺中│
│    │                      │  市○○區○○路23之19號│
│    │                      │  旁產業道路尋獲同一被害│
│    │                      │  人所有LV牌咖啡色手提包│
│    │                      │  、筆記本、眼鏡、報價單│
│    │                      │  1張等物品，並已發還被 │
│    │                      │  害人之事實。          │
│    │                      │2.警方在被告住處扣得被告│
│    │                      │  犯案時所穿之衣服、褲子│
│    │                      │  、安全帽及拖鞋之事實。│
└──┴───────────┴────────────┘
二、核被告趙永璿所為，係犯刑法第320條第1 項竊盜、第325 條
    第1項搶奪等罪嫌。又其所犯上開2 罪間，犯意各別，罪名不
    同，請分論併罰。
三、依刑事訴訟法第251條第1項提起公訴。
    此  致
臺灣臺中地方法院
中    華    民    國    99    年    9     月    23    日
                              檢  察  官  庚○○
本件正本證明與原本無異
中    華    民    國    99    年    10    月    1     日
                              書  記  官  廖于興
錄本案所犯法條全文
中華民國刑法第320條
意圖為自己或第三人不法之所有，而竊取他人之動產者，為竊盜
罪，處5  年以下有期徒刑、拘役或 5 百元以下罰金。
意圖為自己或第三人不法之利益，而竊佔他人之不動產者，依前
項之規定處斷。
前二項之未遂犯罰之。
中華民國刑法第325條
意圖為自己或第三人不法之所有，而搶奪他人之動產者，處 6
月以上 5 年以下有期徒刑。
因而致人於死者，處無期徒刑或 7 年以上有期徒刑，致重傷者
，處 3 年以上 10 年以下有期徒刑。
第 1 項之未遂犯罰之。

司法院資訊處製作；財團法人民間司法改革基金會備份。
